臺灣新竹地方法院刑事判決
111年度易字第275號
公  訴  人  臺灣新竹地方檢察署檢察官
被      告  范植煜


上列被告因詐欺案件，經檢察官提起公訴（110年度偵字第6050
號），被告於本院準備程序中，就被訴事實為有罪之陳述，經告
知被告簡式審判程序之旨，並聽取檢察官及被告之意見後，經本
院合議庭評議後裁定由受命法官獨任進行簡式審判程序，本院判
決如下：
    主  文
范植煜犯詐欺取財罪，累犯，處有期徒刑伍月，併科罰金新臺幣
參萬元，徒刑如易科罰金，罰金如易服勞役，均以新臺幣壹仟元
折算壹日。
    事  實
一、范植煜於民國109年9月間在網路上透過交友軟體GOODNIGHT
    結識李乾華，嗣雙方並互加通訊軟體WeChat、LINE之好友藉
    此通訊聯繫感情。詎范植煜竟意圖為自己不法之所有，基於
    詐欺取財之單一犯意，於109年9月8日起至109年10月5日止
    ，先後於附表各編號「詐欺時間及方式」欄所示之時間，以
    該欄位所示之詐欺方式，向李乾華施用詐術，致其陷於錯誤
    ，各於附表各編號「匯款時間」欄所示之時間，匯款如附表
    各編號「匯款金額」欄所示之款項至范植煜指定之第三人丁
    品雅申設之台新商業銀行帳號00000000000000號帳戶（下稱
    台新銀行帳戶）或李乾華於同年9月9日出借予范植煜使用之
    國泰世華銀行帳號000000000000號帳戶（下稱國泰世華銀行
    帳戶）內，並旋由范植煜持各該帳戶金融卡提領或使用網路
    銀行轉出而花用殆盡。嗣李乾華察覺有異後報警處理，而查
    悉上情。
二、案經李乾華訴由臺北市政府警察局大同分局報告臺灣士林地
    方檢察署檢察官陳請臺灣高等檢察署檢察長令轉臺灣新竹地
    方檢察署檢察官偵查後起訴。
    理  由
壹、程序事項
　　按本案被告范植煜所犯詐欺得利罪，係非死刑、無期徒刑、
    最輕本刑為3年以上有期徒刑之罪，或高等法院管轄第一審
    之案件，被告於本院準備程序進行中，就被訴事實為有罪之
    陳述，經本院合議庭評議後認合於刑事訴訟法第273條之1第
    1項之規定，裁定進行簡式審判程序。又按簡式審判程序之
    證據調查，不受第159條第1項之限制，刑事訴訟法第273條
    之2定有明文，是於行簡式審判程序之案件，被告以外之人
    於審判外之陳述，除有其他不得作為證據之法定事由外，應
    認具有證據能力。本判決所援引被告以外之人於審判外之陳
    述，因本案採行簡式審判程序，復無其他不得作為證據之法
    定事由，依上開說明，應認具有證據能力。
貳、實體事項
一、認定犯罪事實所憑之證據及認定之理由
　　上開犯罪事實，業據被告於偵查中及本院準備、簡式審判程
    序中均坦承不諱（見竹偵卷第141頁至其背面，本院卷第58
    頁至第59頁、第68頁、第74頁至第76頁），核與證人即告訴
    人李乾華於警詢及偵查中之指訴（見士偵卷第29頁至第33頁
    、竹偵卷第11頁至第12頁）大致相符，且有告訴人提出國泰
    世華銀行帳戶存摺封面暨交易明細彩色影本、網路銀行登入
    紀錄查詢資料彩色影本、國泰世華銀行存匯作業管理部111
    年1月24日國世存匯作業字第1110010696號函暨所附該帳戶
    交易明細、內政部警政署反詐騙諮詢專線紀錄表、基隆市警
    察局第三分局碇內派出所受理詐騙帳戶通報警示簡便格式表、
    金融機構聯防機制通報單各1份、告訴人提出之交友軟體GOODN
    IGHT對話翻拍照片2張、其與被告之通訊軟體WeChat對話紀
    錄翻拍照片、通訊軟體LINE對話紀錄翻拍照片彩色影本各1
    份、國泰世華銀行帳戶臺幣轉帳交易明細翻拍照片1張、范
    植煜於109年10月29日書立之借據據翻拍照片1張、告訴人與
    被告之通訊軟體LINE文字對話紀錄1份（見士偵卷第47頁至
    第57頁、第331頁至第441頁、竹偵卷第144頁至第147頁、士
    偵卷第41頁、第43頁、第45頁、第69頁、第71頁、第74頁至
    第103頁、第109頁至第329頁、第43頁、第79頁、竹偵卷第2
    9頁至第133頁）存卷可參，足認被告前揭任意性自白核與事
    實相符，本案事證明確，被告上開詐欺取財犯行，當堪以認
    定，應依法論罪科刑。
二、論罪科刑
　㈠核被告所為，係犯刑法第339條第1項之詐欺取財罪。又被告
    於109年9月8日起至109年10月5日止，以欺罔之手段多次詐
    欺告訴人交付各該款項，其犯罪時間密接，手法相近，且係
    侵害同一被害人之法益，主觀上係基於同一動機所生之單一
    犯意而為，客觀上各行為之獨立性薄弱，依一般社會健全觀
    念，在時間差距上難以強行分開，在刑法評價上屬接續犯，
    應論以實質上一罪。
　㈡被告於108年間因行使偽造準私文書、詐欺得利等案件，經本
    院以108年度易字第1018號判決判處有期徒刑2月確定，甫於
    109年9月1日易科罰金執行完畢等情，有其之臺灣高等法院
    被告前案紀錄表1份（見本院卷第79頁至第85頁）在卷可稽
    ，復為被告所不爭執（見本院卷第76頁至第77頁），而其受
    有期徒刑之執行完畢後，5年以內故意再犯本案有期徒刑以
    上之罪，當屬刑法第47條第1項規定之累犯，茲參酌司法院
    大法官釋字第775號解釋意旨，衡以被告曾因行使偽造準私
    文書、詐欺得利案件經判處有期徒刑確定，並易科罰金執行
    完畢，卻猶未戒慎其行，不過數日旋再犯同一罪質之本案詐
    欺犯行，足見其刑罰感應力薄弱，是認依刑法第47條第1項
    之規定加重被告之最低本刑，尚不生行為人所受的刑罰超過
    其所應負擔罪責的情形，是乃依刑法第47條第1項之規定，
    加重其刑。
　㈢爰以行為人責任為基礎，審酌被告除有前揭構成累犯之論罪
    科刑紀錄外，其前另有多次詐欺取財犯行遭追訴處罰，此同
    有前揭臺灣高等法院被告前案紀錄表1份附卷可佐，其卻仍
    不知戒慎其行，反一再以相同方法詐欺他人，全然漠視他人
    財產權利，足見法治觀念薄弱，惡性非輕，加以告訴人受詐
    欺所生之損害非微，是被告之犯罪情節實屬重大，惟念及被
    告自始坦承犯行，並於本院準備程序中已與告訴人成立和解
    ，付訖全部之和解金，業據告訴人證述在卷（見本院卷第69
    頁），且有本院111年附民字第397號和解筆錄1份（見本院
    卷第61頁至第62頁）存卷憑參，足見被告實已積極彌補告訴
    人之損失，其犯後態度應屬良好，另兼衡被告自述現在從事
    水電工作、未婚無子女、與奶奶、父親同住之家庭經濟狀況
    及高中畢業之教育程度等一切情狀，量處如主文所示之刑，
    並諭知易科罰金、易服勞役折算基準。
三、關於沒收部分
　　按「犯罪所得，屬於犯罪行為人者，沒收之」、「前2項之
    沒收，於全部或一部不能沒收或不宜執行沒收時，追徵其價
    額」、「犯罪所得已實際合法發還被害人者，不予宣告沒收
    或追徵」，刑法第38條之1第1項前段、第4項、第5項分別定
    有明文。查被告為本案詐欺取財之犯行，共詐得如附表所示
    之各該款項，該等部分當核屬其之犯罪所得，惟被告業與告
    訴人達成和解，賠訖全部款項，業如前述，是依前揭法文規
    定，本院就此自無庸宣告沒收或追徵。
據上論斷，應依刑事訴訟法第273條之1第1項、第299條第1項前
段，判決如主文。
案經檢察官葉子誠提起公訴，檢察官劉正祥到庭執行職務。
中　　華　　民　　國　　111 　年　　7 　　月　　7 　　日
                      刑事第二庭法　官  江宜穎　
以上正本證明與原本無異。
如不服本判決應於收受判決後20日內向本院提出上訴書狀，並應
敘述具體理由。其未敘述上訴理由者，應於上訴期間屆滿後20日
內向本院補提理由書(均須按他造當事人之人數附繕本)「切勿逕
送上級法院」。
中　　華　　民　　國　　111 　年　　7 　　月　　7 　　日
                                書記官　蕭妙如
附錄本案論罪科刑法條：
刑法第339條第1項
意圖為自己或第三人不法之所有，以詐術使人將本人或第三人之
物交付者，處5年以下有期徒刑、拘役或科或併科50萬元以下罰
金。

附表：
編號 詐欺時間及方式 匯款時間 匯入帳戶 匯款金額 （新臺幣/元） 1 於109年9月8日向李乾華誆稱：其從事水電工程師，急需借款周轉為由借款云云。 109年9月8日 9時47分許 第三人丁品雅之台新銀行帳戶 2萬5,000元 2 於109年9月10日0時18分向李乾華誆稱：其家中有急用，急需用錢云云。 109年9月10日 范植煜於109年9月9日向李乾華商借之國泰世華銀行帳戶 2萬元  3 於109年9月10日11時17分許向李乾華誆稱：其奶奶住院開刀裝支架，情況緊急，急需支付醫藥費用云云。 109年9月11日  7萬元 （分作3萬、4萬元匯款） 4 於109年9月14日向李乾華誆稱：從事水電工程材料款不足，急需借款周轉云云。 109年9月14日10時4分許  2萬元 5 於109年9月21日11時48分許向李乾華誆稱：醫院撥打電話請其繳款云云。 109年9月21日19時22分許  3,000元 6 於109年9月28日14時12分許向李乾華誆稱：其奶奶住院急需支付醫藥費用云云。 109年9月28日  5萬元 7    5萬元 8 於109年10月5日14時12分許向李乾華誆稱：其從事水電工程，急需借款周轉云云。 109年10月5日13時9分許  5,000元